# 请教陈版：拆除红筹回国内上市中的期权处理

提问人：tao-tian 时间：2018-04-24 20:55:54
陈版，您好，在瑞华研究中看到关于“境外公司期权激励确认的管理费用再回归国内A股上市过程中对财务报表的影响”中,对于取消期权有两种方式：一、将境外所有尚未可行权的期权（包括现有和新发的）的都加速行权；二在境外将所有尚未可行权的期权（包括现有和新发的）都取消掉。请问：针对这两种情况是否都应在加速行权或取消的时点一次确认剩余尚未确认的管理费用？另外如果私有化前境外上市公司要约员工对已经可行权的期权行权，但员工放弃行权，以前年度已确认的管理费用也是不需要冲回的吧？

回答人：chenyiwei
如果没有作为替代的境内期权计划，或者虽有但未明确其与原红筹架构下境外期权的对应和替代关系，则原境外期权按加速可行权处理，新设置的境内期权作为一项新的股份支付授予。 如果向职工授予新的权益工具，并在新权益工具授予日认定所授予的新权益工具是用于替代被取消的权益工具，且满足特定条件的，则应于新权益工具的授予日，对新权益工具的公允价值（即本次直接对发行人的入股价格低于授予日发行人股份公允价值的差额）和原期权的公允价值分别进行测算。如果前者的公允价值大于后者，则一方面将后者（原权益工具）对应的股份支付费用继续按原方法在原等待期内继续确认，另一方面将两者公允价值之差作为一项新授予的权益工具，在新的权益工具的等待期内分摊，确认为管理费用和资本公积。原权益工具还是按原来的行权条件即期限进行摊销，只是针对权益工具公允价值增加部分按新的等待期进行摊销。如果前者的公允价值小于后者，则将后者（原权益工具）对应的股份支付费用继续按原方法在原等待期内继续确认，不能减少累计应确认的股份支付费用金额。

提问人：tao-tian 时间：2018-04-26 10:59:03
陈版，您好，对于以满足行权条件，但员工明确表示不会行权的部分，已确认的行权费用是否需要冲回？ 陈版：再请教另外一个股份支付问题，如果某公司原在港股上市，该公司在国内主体有A¥B¥C三家公司，该公司CEO同时担任B公司总经理，现如果以A公司作为国内上市主体，B/C公司重组到A公司，那么CEO在港股期间的股权激励费用如何在集团公司和B公司之间划分？

回答人：chenyiwei
1 、对于以满足行权条件，但员工明确表示不会行权的部分，已确认的行权费用不能冲回。 2 、港股上市公司一般是空壳，故全部股权激励费用均计入境内上市主体申报期内的损益。